# 新金融准则的应收账款、应收票据的列报

提问人：vheiyudh 时间：2019-08-15 15:15:03
假设企业管理应收账款有以下几种模式：
1 、以收取合同现金流量为目标：所有应收账款均向客户收款；
2 、既以收取合同现金流量为目标又以出售该金融资产为目标：既有可能向客户收款，又有可能出售给银行（不附追索权）；
3 、仅以出售该金融资产为目标：所有应收账款均出售给银行（不附追索权）；
管理应收票据有以下几种模式：
1 、以收取合同现金流量为目标：所有应收票据均到期托收；
2 、既以收取合同现金流量为目标又以出售该金融资产为目标：既有可能到期托收，又有可能向银行贴现（不附追索权）或者背书转让；
3 、仅以出售该金融资产为目标：所有应收票据均向银行贴现（不附追索权）
或者背书转让；
请问：上述几种情况，会计处理时所使用的会计科目以及报表列报时所使用的报表项目，分别应是什么？

回答人：chenyiwei
1 、应收账款/应收票据； 2 、应收款项融资； 3 、以公允价值计量且其变动计入损益的金融资产。